臺灣高等法院民事裁定
109年度抗字第47號
抗  告  人  何姍燕  


上列抗告人因與相對人黃志成間確認債權存在事件，對於中華民
國108年11月25日臺灣臺北地方法院107年度訴字第4278號裁定提
起抗告，本院裁定如下：
    主      文
抗告駁回。
抗告費用由抗告人負擔。 
    理      由
一、按提起民事第二審上訴，應依民事訴訟法第77條之16規定繳
    納第二審裁判費，此為必須具備之程式。又按上訴不合程式
    或有其他不合法之情形而可以補正者，原第一審法院應定期
    間命其補正，如不於期間內補正，應以裁定駁回之，民事訴
    訟法第442條第2項亦有明定。 
二、查抗告人不服原法院107年度訴字第4278號判決，提起上訴
    ，惟未繳納上訴審裁判費，經原法院於108年10月23日裁定
    核定訴訟標的價額為新臺幣（下同）12萬9,630元，應徵第
    二審裁判費1,995元，命其於5日內如數繳納（下稱補正裁定
    ），該裁定於同年月31日寄存於抗告人住所地之警察機關，
    於同年11月10日發生送達效力，是原法院所定之補正期
    間於同年月15日即已屆至，抗告人迄原法院於同年月25日裁
    定時仍未繳納裁判費，有補正裁定、送達證書及原法院收費
    答詢表可憑（見原審卷四第3、5、61頁），揆諸首揭說明，
     原裁定以抗告人之上訴不合法，依民事訴訟法第442條第2
    項規定駁回，於法洵無不合。
三、復按送達不能依民事訴訟法第136條及第137條規定為之者，
    得將文書寄存送達地之自治或警察機關，並作送達通知書二
    份，一份黏貼於應受送達人住居所、事務所、營業所或其就
    業處所門首，另一份置於該送達處所信箱或其他適當位置，
    以為送達，並自寄存之日起，經10日發生效力，民事訴訟法
    第138條第1項、第2項分別定有明文。又依民事訴訟法第138
     條規定為寄存送達者，送達之效力於寄存後之10日發生，
    至應受送達人究於何時前往領取應受送達之文書，或並未前
    往領取，於送達之效力均無影響（最高法院99年度台抗字第
    798號、101年度台抗字第1064號裁定意旨參照）。查補正裁
    定係送達於抗告人聲明上訴狀所載地址桃園市○○區○○○街00
    號（見原審卷一第697頁），因郵務人員不獲會晤抗告人，
    亦無同居人或受僱人可代收文書，乃於108年10月31日寄存
    於桃園市警察局桃園分局中路派出所（見原審卷四第5頁）
    。依前開說明，補費裁定之送達自符合民事訴訟法第138條
    之規定，而於寄存後10日即108年11月10日發生送達之效力
    ，至受送達人何時至警察機關領取補費裁定，殊不影響該裁
    定業已合法送達之效力。是抗告意旨以：通知未繳納裁判費
    之信件寄往舊址，由婆婆老人家簽收，未能及時告知而逾繳
    費期限，為此提起抗告云云，與實際送達情形未合，亦無理
    由，應予駁回。
四、據上論結，本件抗告為無理由，爰裁定如主文。 
中    華    民    國   109   年    1    月   17     日
                  民事第二十五庭
                      審判長法  官  謝碧莉
                            法  官  林晏如
                            法  官  王本源
正本係照原本作成。
不得再抗告。
中　　華　　民　　國　　109 　年　　1 　　月　　20　　日
  　　　　　　　　　　　　　書記官  黃麒倫